【裁判字號】    99,上易,885
【裁判日期】    990930
【裁判案由】    違反電業法等
【裁判全文】
臺灣高等法院高雄分院刑事判決         99年度上易字第885號
上  訴  人
即  被  告  乙○○
上列上訴人因竊盜等案件，不服臺灣屏東地方法院99年度易字第
111 號中華民國99年7 月20日第一審判決（起訴案號：臺灣屏東
地方法院檢察署98年度偵字第6063號），提起上訴，本院判決如
下：
     主  文
上訴駁回。
     理  由
一、按不服地方法院之第一審判決而上訴者，應向管轄第二審之
    高等法院為之。上訴書狀應敘述具體理由。上訴書狀未敘述
    上訴理由者，應於上訴期間屆滿後20日內補提理由書於原審
    法院，逾期未補提者，原審法院應定期間先命補正。第二審
    法院認為上訴書狀未敘述理由或上訴有第362 條前段之情形
    者，應以判決駁回之。但其情形可以補正而未經原審法院命
    其補正者，審判長應定期間先命補正。刑事訴訟法第361 條
    、第367 條，分別定有明文。所謂不服第一審判決之具體理
    由，必係依據卷內既有訴訟資料或提出新事證，指摘或表明
    第一審判決有何採證認事、用法或量刑等足以影響判決本旨
    之不當或違法，而構成應予撤銷之具體事由，始克當之（例
    如：依憑證據法則具體指出所採證據何以不具證據能力，或
    依憑卷證資料，明確指出所為證據證明力之判斷如何違背經
    驗、論理法則）；倘僅泛言原判決認定事實錯誤、違背法令
    、量刑失之過重或輕縱，而未依上揭意旨指出具體事由，或
    形式上雖已指出具體事由，然該事由縱使屬實，亦不足以認
    為原判決有何不當或違法者（例如：對不具有調查必要性之
    證據，法院未依聲請調查亦未說明理由，或援用證據不當，
    但除去該證據仍應為同一事實之認定），皆難謂係具體理由
    ，俾與第二審上訴制度旨在請求第二審法院撤銷、變更第一
    審不當或違法之判決，以實現個案救濟之立法目的相契合，
    並節制濫行上訴（最高法院97年度臺上字第892 號判決參照
    ）。是以上訴人之上訴書狀或補提之上訴理由書，雖有敘述
    上訴理由，惟並未具體敘述第一審判決有上述違法、不當情
    形，即與未敘述具體理由無異，其所為上訴，即不符合上訴
    之法定要件。
二、本件上訴人即被告乙○○雖於上訴期間屆滿前提出上訴，並
    於99年8 月25日補提上訴理由書狀（按原審判決書於99年7
    月29日已送達予被告），然上訴人即被告上訴理由狀僅略稱
    ：被告在警方查緝另案時，主動自首坦承犯罪，並全力協助
    警方結案，符合刑法第62條自首規定，為何所判刑期卻比非
    自首之罪犯為重？被告感到不公；又被告因案服刑已一段時
    日，亦深知悔悟，請求庭上憐憫家中尚有幼兒需人照料，而
    生母亦無謀生能力，依刑法第62條、59條等規定，爰請撤銷
    原判決，從輕發落云云。
三、經查：上訴人即被告乙○○對於犯罪事實於原審審理時均坦
    承不諱，並據證人甲○○、證人即臺電公司員工葉慶逢於警
    詢中均證述明確（見警卷第27-31 頁），另有配電線路失竊
    現場調查報告表2 紙存卷可佐（見警卷第33-34 頁）。此外
    ，復有屏東縣政府警察局屏東分局偵查報告1 份（見原審卷
    第42-45 頁）及被告行竊現場照片10張（見警卷第35-40 頁
    ）附卷可參。從而，本件事證明確，被告之任意性自白與卷
    存證據相符，堪信為真實，而可採信。因而原審依據上開調
    查證據結果，認定有上開加重竊盜等犯行；又被告曾受有期
    徒刑執行完畢後，5 年以內故意再犯本件有期徒刑以上之罪
    ，為累犯，應依刑法第47條第1 項規定加重其刑。但被告因
    符合刑法第62條前段規定，就被告乙○○所為上開3 次竊盜
    犯行，均減輕其刑。是就被告所犯本件3 次竊盜犯行，既同
    具累犯加重及自首減輕之事由，遂均依法先加後減之。並審
    酌被告正值青年且身體健全，非無謀生能力，卻不思正當努
    力工作營生，隨意竊取他人物品，欠缺對他人財產權之尊重
    ，且部分所竊取之物品為臺電公司之電纜線，更可能危害正
    常之供電情況及影響大眾之用電權利，其行殊不可取，惟念
    及其犯後尚知坦承犯行，頗有悔意，犯後態度尚可，兼衡其
    智識程度、生活狀況等一切情狀，分別量處有期徒刑10月、
    1 年、1 年，並定應執行刑為有期徒刑2 年4 月。
四、本院審酌上情，認原審已依全辯論意旨及調查證據之結果，
    論處被告罪刑，並說明其認定事實之理由及所憑之證據，客
    觀上認事用法尚無不合，並在刑期之法定範圍內，科處有期
    徒刑，量刑亦屬妥適。上訴意旨，僅執原審量刑過重而指摘
    原判決不當，而非未依據卷內訴訟資料或提出新事實新證據
    ，具體指摘原判決認定事實、適用法律有何違法或不當；甚
    至就證據之取捨有何違背論理法則或經驗法則之情事，則其
    上訴顯屬未敘述具體理由；況且共同正犯即同案被告莊順義
    雖亦屬累犯，但未有如被告自首之情事，因而就共同所犯之
    罪（3 罪），各處有期徒刑1 年2 月、1 年4 月、1 年4 月
    ，並定應執行刑為有期徒刑3 年4 月，是原審顯已審酌被告
    自首之情事，而依法減輕其刑。核之上揭說明，應認本件上
    訴違背法律上之程式。爰依刑事訴訟法第367 條前段、第37
    2 條，不經言詞辯論，逕為判決如主文。
中    華    民    國    99    年    9     月    30    日
                  刑事第四庭    審判長法  官  蕭權閔
                                      法  官  陳吉雄
                                      法  官  吳進寶
以上正本證明與原本無異。
本判決不得上訴。
中    華    民    國    99    年    9     月    30    日
                                      書記官  齊椿華

司法院資訊處製作；財團法人民間司法改革基金會備份。
